臺灣臺中地方法院民事判決　　　　　　95年度訴字第3224號
原　　　告　丙○○
訴訟代理人　蕭慶鈴律師
被　　　告　甲○○
　　　　　　丁○○
共　　　同
訴訟代理人　陳鴻謀律師
複　代理人　陳育仁律師
上列當事人間請求損害賠償事件，本院於民國96年5月22日言詞
辯論終結，判決如下：
    主      文
被告甲○○應給付原告新臺幣佰壹拾萬元，及自民國九十五年
十二月十二日起至清償日止，按週年利率百分之五計算之利息。
原告其餘之訴駁回。
訴訟費用新臺幣陸萬零玖佰元，由被告甲○○負擔新臺幣萬壹
仟陸佰陸拾捌元，餘由原告負擔。
本判決原告勝訴部分，於原告以新臺幣壹佰零肆萬元為被告甲○
○供擔保後，得假執行；但被告甲○○如以新臺幣佰壹拾萬元
為原告預供擔保，得免為假執行。
原告其餘假執行之聲請駁回。
    事實及理由
一、首按訴狀送達後，原告不得將原訴變更或追加他訴，但擴張
    或減縮應受判決事項之聲明者，不在此限，民事訴訟法第25
    5條第1項第3款定有明文。原告提起本件訴訟時，係請求被
    告甲○○應給付原告新臺幣（下同）600萬元，及其中60萬
    元自民國95年4月28日起，另240萬元自95年5月20日起，其
    餘300萬元自起訴狀繕本送達之翌日起至清償日止，按週年
    利率5%計算之利息；如對被告甲○○之財產強制執行無效果
    時，則由被告丁○○給付之。嗣於訴狀送達被告2人後，在
    96年4月17日言詞辯論期日，當庭變更其聲明為：被告甲○
    ○應給付原告600萬元，及自起訴狀繕本送達之翌日起至清
    償日止，按週年利率5%計算之利息，如對被告甲○○之財產
    強制執行無效果時，由被告丁○○給付之，就利息起算日部
    分之變更，核屬減縮應受判決事項之聲明，與前揭規定相符
    ，應予准許，合先敘明。
二、原告起訴主張：原告於95年4月19日與被告甲○○訂立不動
    產買賣契約（以下簡稱訟爭契約書），買受坐落臺中市○○
    區○○段955地號權利範圍全部、同段912地號權利範圍229/
    1000之土地，及其上建號140地號、門牌號碼臺中市北屯區
    橫坑巷57之20號建物（以下簡稱系爭不動產）。被告甲○○
    嗣並書立委託書1紙，委託被告丁○○代為辦理系爭不動產
    出售事宜。被告甲○○於訂約時，一再向原告表示：系爭不
    動產為臺中市合法之高級溫泉別墅住宅，且為取信於原告，
    更與另一被告丁○○於訟爭契約書末尾，以手寫方式增列第
    12條第7項「溫泉外部管線六個月內賣方負責完成」之約款
    ，被告2人並親自簽名於其旁。原告於訂約後，已交付被告
    甲○○簽約款180萬元，用印款60萬元，及完稅款60萬元，
    共計300萬元。然被告甲○○並未完成溫泉出口之鑽探，且
    就外部溫泉管線完全未予施工，系爭不動產內部當然無法取
    得溫泉使用，被告甲○○迄今亦無法提出溫泉設施可依契約
    約定於95年10月19日如期完工之確切保證，經原告先後於95
    年9月6日及同年10月20日委請律師發函催告，該被告猶置之
    不理，則依訟爭契約第10條第2項約定，原告自得解除該契
    約，爰以本件起訴狀繕本之送達，為解除訟爭契約之意思表
    示，另依同項契約約款、民法第259條第2款及第249條第3款
    規定，請求被告甲○○將已受領自原告之價金，附加自受領
    時起之利息後償還原告，並賠償同額之懲罰性違約金。另被
    告丁○○既在訟爭契約書第12條第7項約款旁簽名，應認其
    係與原告訂定保證契約，擔保被告甲○○必會依該項約定，
    完成溫泉外部管線，為此另依民法第739條規定，請求被告
    丁○○於原告就被告甲○○之財產強制執行無效果時，由被
    告丁○○代為給付，並聲明：被告甲○○應給付原告600萬
    元，及自起訴狀繕本送達之日起至清償日止，按週年利率5%
    計算之利息，如對被告甲○○之財產強制執行無效果時，由
    被告丁○○給付之；願供擔保，請准宣告假執行。
三、被告抗辯：原告與被告甲○○訂定訟爭契約時，系爭不動產
    即未施設溫泉外部管線，此為原告所明知，另依該契約第9
    條第2款約定，被告甲○○依該契約應交付原告之標的物，
    以締約時之現狀為準，是以被告甲○○對於系爭不動產未施
    設溫泉外部管線一事，並不負物之瑕疵擔保責任。又訟爭契
    約書第12條第7項約定：「溫泉外部管線6個月內賣方負責完
    成」，僅指被告甲○○同意於與原告訂約後6個月內，將早
    已施作之預設管線接至系爭不動產所指定之處，並不包括溫
    泉出水口之鑽探等工程。然原告對於溫泉預設管線之銜接方
    式，究係沿用原來之設計，或係另行指定應銜接之處，幾經
    被告甲○○詢問，均未擇定，致被告甲○○無法施工，是以
    系爭不動產迄未完成溫泉外部管線工程之施作，並不可歸責
    於被告甲○○。另被告甲○○與原告於95年4月19日簽訂訟
    爭契約1個月後，即於同年5月25日將系爭不動產所有權移轉
    登記予原告，原告迄未交付尾款予被告甲○○，亦不指定溫
    泉管線應銜接之位置，被告甲○○因認原告並無意履行訟爭
    契約，為免原告無力給付尾款，被告甲○○爰依民法第265
    條規定，主張不安抗辯權，於原告給付尾款前，拒絕施作溫
    泉外部管線及點交系爭不動產予原告。再者，被告丁○○既
    受被告甲○○委託處理系爭不動產買賣事宜，其在訟爭契約
    書上簽名，僅係表示其為被告甲○○之代理人，並無為被告
    甲○○依該契約所負義務擔任保證人之意思，是原告請求被
    告丁○○就被告甲○○應負之完成溫泉外部管線義務負保證
    責任，亦無理由等語，並聲明：駁回原告之訴及假執行之聲
    請；如受不利判決，願供擔保，請准免於假執行之宣告。
四、以下事實為兩造所不爭執，核與原告提出之不動產買賣契約
    書影本1份相符，堪信為真實：
  (一)原告與被告甲○○於95年4月19日訂立不動產買賣契約，由
    原告向被告甲○○購買系爭不動產。
  (二)訟爭契約書第12條第7款係以手寫方式約定：溫泉外部管線
    6個月內賣方負責完成，該條約定旁有被告丁○○之簽名。
  (三)被告甲○○迄今未依訟爭契約書第12條第7款約款，將溫泉
    外部管線完成。
  (四)原告就系爭不動產之買賣已經給付被告甲○○之款項為簽約
    款180萬元，用印款60萬元及完稅款60萬元，合計300萬元，
    至於尾款1520萬元，原告尚未給付。
五、至原告主張：被告甲○○未依訟爭契約書第12條第7項約定
    ，於與原告訂約後6個月內，完成溫泉外部管線，且經原告
    於95年9月6日及同年10月20日委請律師發函催告，該被告猶
    置之不理，依訟爭契約第10條第2項約定，原告自得解除與
    被告甲○○所訂訟爭契約，請求被告甲○○將已受領自原告
    之價金，附加自受領時起之利息後償還原告，並賠償同額之
    懲罰性違約金；另被告丁○○既在訟爭契約第12條第7項約
    款旁簽名，係對原告承諾就被告甲○○所負完成溫泉外部管
    線之義務負保證責任，則原告自得在對被告甲○○之財產強
    制執行無效果時，請求被告丁○○代負履行責任等語，為被
    告所否認，並以前揭情詞置辯，從而本件應審究者，厥為：
  (一)訟爭契約書第12條第7項所約定：賣方應於訂約後6個月內完
    成溫泉外部管線，其意義為何？
  (二)原告以被告甲○○未履行上開約定義務為由，解除訟爭契約
    ，有無理由？若有，原告請求該被告返還已受領之款項，並
    給付同額之懲罰性違約金，合計600萬元，是否有據？
  (三)被告丁○○對於被告甲○○依訟爭契約第12條第7項所負完
    成溫泉外部管線之義務，對原告應否負保證人之責任？
    茲依序審究如下：
  (一)關於爭點(一)部分：
    首按解釋契約，固須探求當事人立約時之真意，不能拘泥於
    契約之文字，但契約文字業已表示當事人真意，無須別事探
    求者，即不得反捨契約文字而更為曲解，最高法院著有17年
    上字第1118號判例可資參照。原告主張：訟爭契約書第12條
    第7項既約定：「溫泉外部管線六個月內賣方負責完成」，
    在「外部管線」4字之前加上「溫泉」2字，則依該約款之文
    義解釋，身為系爭不動產出賣人之被告甲○○，應在與原告
    締約後6個月內，施作足以連接一定水量溫泉之外部管線，
    始屬履行契約所定義務等語，為被告甲○○所否認，並以：
    伊依上述約款，僅負有於訂約後6個月內，將早已施作之預
    設管線，連接至系爭不動產由原告所指定處所之義務，並不
    包含溫泉出水口之鑽探等語。由前引訟爭契約書第12條第7
    項約款之文字，僅記載賣方應於一定期限內完成溫泉外部管
    線，並無隻字片語提及賣方必須同時負責將該管線連通至溫
    泉出水口一節觀之，原告所稱被告甲○○依該項約款所負義
    務，除將溫泉外部管線施作完成外，尚須使該管線足以提供
    一定水量之溫泉等語，顯已逾該項約定之文義。且原告聲請
    訊問之證人乙○○於本院96年5月22日到庭時結證稱：伊係
    從事地政士工作，兩造訂定訟爭契約書時伊曾在場，訟爭契
    約書最後一頁手寫部分第7點「溫泉外部管線6個月內賣方負
    責完成」之文字，係伊依照兩造之陳述所寫的，當時伊並未
    聽聞兩造說明「溫泉外部管線」究係何意義，僅在兩造商議
    妥當之後，依據他們的意思寫下上述文字等語，亦不足以證
    明原告主張上述契約約款係表示被告甲○○在訟爭契約書訂
    定後6個月內，必須完成溫泉外部管線，並將該連管線與溫
    泉出水口相連結，俾能提供一定水量之溫泉等情，係屬真實
    ，則揆諸前揭判例意旨，解釋訟爭契約書之上述約定，自應
    依該約款文義已明白揭示之當事人意思為準，亦即被告甲○
    ○依該項約款，僅須於與原告訂定訟爭契約書後6個月內，
    將溫泉外部管線連接至系爭不動產由原告指定之處所，是以
    被告甲○○針對上開約款所作前述解釋，符合該約款之文義
    ，堪以採信；至於原告前開主張，即非可採。
  (二)關於爭點(二)部分：
  1.被告甲○○早於95年4月19日即與原告訂定訟爭契約，惟迄
    至本件訴訟於96年5月22日為止，猶未依該契約第12條第7項
    約款，施作溫泉外部管線，業如前述。被告甲○○雖抗辯：
    (1)伊曾詢問原告，溫泉外部管線施作之方式，應沿用系爭不
    動產原來之設計，或另由原告指定管線應銜接之處所，然原
    告遲不決定，致伊無法施工，故伊對於無法完成溫泉外部管
    線工程一事，並無可歸責之事由；(2)伊在與原告訂定訟爭契
    約1個月後之95年5月25日，即已將系爭不動產所有權移轉登
    記予原告，惟原告迄未交付尾款予伊，伊為免原告無力給付
    尾款，始依民法第265條規定，主張不安抗辯權，於原告給
    付尾款前，拒絕點交及施作溫泉外部管線；(3)伊與原告訂定
    訟爭契約時，原告即已知悉系爭不動產未施設溫泉外部管線
    ，另依該契約第9條第2款約定，伊依該契約應交付原告之標
    的物，以締約時之現狀為準，是以原告對於系爭不動產未施
    設溫泉外部管線一事，並不負物之瑕疵擔保責任等語。惟查
    ：(1)原告否認有何拒絕配合被告甲○○施作溫泉外部管線之
    情事，觀諸被告甲○○已自承其對於無法施作溫泉外部管線
    ，係因原告不願配合之此項抗辯，並無直接證據可提出（參
    見本院96年5月22日言詞辯論筆錄第4頁），是該被告所辯上
    情已難遽採；再參以原告曾於95年9月6日及同年10月20日委
    請本件原告訴訟代理人寄發信函予被告甲○○，催告該被告
    完成溫泉外部管線，被告甲○○亦自承已收受該2份信函（
    參見本院96年3月7日言詞辯論筆錄第2頁）一事，顯見原告
    非但無被告甲○○所指不願配合指定溫泉外部管線施作處所
    之情事，反而迭次催告該被告應依訟爭契約前述約定履行完
    成溫泉外部管線之義務，由此益見被告甲○○上述抗辯，並
    非實在。(2)次按民法第265條所定不安之抗辯權，以他方之
    財產於訂約後顯形減少，致有難為對待給付之虞為要件。若
    訂約時他方之財產已難為對待給付，雖訂約時一方不知其情
    事，亦不得援用該條之抗辯權（參見最高法院66年臺上字第
    2889號判例意旨）。被告甲○○對於原告在訂定訟爭契約後
    ，有何財產明顯減少，致可能無法依約給付尾款之情事，未
    提出任何證據以實其說，其遽予提出不安抗辯，拒絕自己之
    依訟爭契約應負之給付義務，已與行使不安抗辯權之要件有
    違；況且，依民法第265條規定及前揭判例意旨可知，應先
    為給付之契約一方當事人，得本於前引不安抗辯權之規定拒
    絕提供之給付，應與他方當事人依約須提供之給付，立於對
    待給付地位，惟依訟爭契約約定，原告在被告甲○○將系爭
    不動產所有權移轉登記完畢及點交予原告之同時，負有給付
    尾款1520萬元之義務，至於在訂約後6個月內完成溫泉外部
    管線，則係被告甲○○在將系爭不動產過戶及點交予原告以
    外，另行承諾應對原告提供之給付，且該項完成溫泉外部管
    線之義務與原告給付尾款之義務，並無對待給付之關係，從
    而，被告甲○○以原告有無力給付尾款之虞為由，拒絕依訟
    爭契約約定施作溫泉外部管線，要非可採。至於原告聲請訊
    問證人即安泰商業銀行豐原分行放款部門職員陳正義，欲證
    明上開銀行已於95年6月初核准貸放1700萬元予原告，故原
    告並非無力依訟爭契約約定支付尾款一事，因原告有無資力
    給付訟爭契約尾款，與被告甲○○應否依該契約完成溫泉外
    部管線，二者間並無關聯，前已敘及，從而該證人自無訊問
    之必要，附此敘明。(3)由以下關於爭點(三)部分之論述可知，
    訟爭契約書第12條第7項關於被告甲○○應於締約後6個月內
    完成溫泉外部管線之約款，係該被告與原告在95年4月19日
    簽訂該契約後，於同年月26日合意增訂之契約條文，是被告
    甲○○依訟爭契約之約定，應交付原告之系爭不動產，除應
    具備該契約第9條第2款所定內容外，尚應包括該被告向原告
    承諾必須施作完成之溫泉外部管線，是被告甲○○既未依上
    述約款，於與原告訂約後6個月內履行該項義務，即已違背
    契約約定，原告自得依據訟爭契約及民法上之相關規定，對
    於未依約履行義務之被告甲○○主張權利，是該被告所辯：
    系爭不動產於伊與原告訂定訟爭契約時既無溫泉外部管線，
    伊對於系爭不動產迄今猶未施設溫泉外部管線一事，無庸對
    原告負責云云，亦無足取。
  2.按賣方如不履行契約所定各項義務時，即為賣方違約，買方
    得限期催告履行，逾期仍不履行即予解除契約，賣方應將所
    收價款全部退還，訟爭契約書第10條第2項前段及中段定有
    明文；又契約解除時，當事人雙方回復原狀之義務，除法律
    另有規定或契約另有訂定外，依左列之規定：二、受領之給
    付為金錢者，應附加自受領時起之利息償還之，另為民法第
    259條第2款所明定。承前所述，被告甲○○未依訟爭契約書
    第12條第7款約款，於與原告訂約後6個月內，將溫泉外部管
    線完成，且其提出關於因不可歸責於己之事由而無法履行該
    項義務，或其根本無庸為該項給付等前開抗辯，均非可採。
    又原告曾陸續於95年9月6日及同年10月20日委請本件訴訟代
    理人發函，先促請被告甲○○應儘速完成溫泉外部管線，再
    催告該被告應於95年10月底履行該項契約約定義務，然被告
    甲○○於收受該2份催告信函迄今，猶未完成系爭不動產溫
    泉外部管線之施作，則原告以本件起訴狀繕本之送達，對被
    告甲○○為解除訟爭契約之意思表示，依據前引契約約款，
    自無不合。訟爭契約既經原告合法解除，原告另本於上述訟
    爭契約書約款及前引民法條文規定，請求被告甲○○應將其
    向原告收受之價款，即簽約款180萬元，用印款60萬元，及
    完稅款60萬元，合計300萬元，附加自該被告受領上開款項
    後之本件起訴狀繕本送達翌日（即95年12月12日）起至清償
    日止，按法定利率即週年利率5%計算之利息後，返還原告，
    自屬有據，應予准許。
  3.再按約定之違約金額過高者，法院得減至相當之數額，民法
    第252條規定甚明。至於是否相當，即須依一般客觀事實，
    社會經濟狀況及當事人所受損害情形，以為斟酌之標準。且
    約定之違約金過高者，除出於債務人之自由意思，已任意給
    付，可認為債務人自願依約履行，不容其請求返還外，法院
    仍得依前開規定，核減至相當之數額，最高法院著有79年臺
    上字第1915號判例足供參考。原告另依訟爭契約第10條第2
    項後段，即賣方如不履行契約所定各項義務，經買方限期催
    告仍不履行，由買方解除契約時，賣方應賠償與已收價款相
    同金額之懲罰性違約金之約定，請求被告甲○○賠償與其向
    原告收受之款項同額之違約金300萬元，惟本院審酌：原告
    於與被告甲○○訂定訟爭契約後已為之給付，係簽約款180
    萬元、用印款60萬元及完稅款60萬元，合計300萬元，至於
    尾款1520萬元，原告尚未給付予該被告；原告雖主張：伊為
    履行給付尾款之義務，已於95年5月間向安泰商業銀行豐原
    分行申請貸款，並經該銀行於同年6月間核准撥貸1700萬元
    ，然經本院向安泰商業銀行豐原分行查詢結果，該銀行並無
    於95年5、6月間核貸予原告之情事，有安泰商業銀行豐原分
    行96年5月15日（96）安豐字第560號函1份附卷可稽，足見
    原告並無因支付訟爭契約之尾款而向金融機構貸得款項，致
    須負擔清償貸款本息義務之情事，則其因被告甲○○未完成
    溫泉外部管線而解除訟爭契約，至多僅受有已交付該被告之
    300萬元，在該被告返還之前，無法自行運用該筆資金而生
    之損失，故所受損害情節尚屬輕微；況且，原告自承被告甲
    ○○已依訟爭契約約定，將系爭不動產所有權移轉登記予原
    告之子女名下（參見本院96年3月7日言詞辯論筆錄第2頁）
    ，是該被告並非全然未履行其依訟爭契約應負之義務，則其
    雖未依約定期限將溫泉外部管線完成，然其違約情形尚難認
    為重大等情狀，認原告請求被告甲○○賠償違約金300萬元
    ，實屬過高，應依前揭規定及判例旨趣，核減為10萬元為適
    當。又被告甲○○對原告所負賠償上述10萬元違約金之債務
    ，並未定有期限，依據民法第229條第2項：「給付無確定期
    限者，債務人於債權人得請求給付時，經其催告而未為給付
    ，自受催告時起，負遲延責任。其經債權人起訴而送達訴狀
    ，或依督促程序送達支付命令，或為其他相類之行為者，與
    催告有同一之效力」規定，該被告就此項債務，於原告本件
    起訴狀繕本送達該被告之翌日（即95年12月12日）起，始陷
    於給付遲延，則原告請求被告甲○○就該10萬元之違約金，
    應另給付自起訴狀繕本送達翌日起至清償日止，按週年利率
    5%計算之法定遲延利息，亦屬有據，應併准許；至於原告超
    過上開範圍之違約金及利息請求，即屬無據，不應准許。
  (三)關於爭點(三)部分：
    末按稱保證者，謂當事人約定，一方於他方之債務人不履行
    債務時，由其代負履行責任之契約，民法第739條定有明文
    。原告另主張：被告丁○○曾對原告承諾，就被告甲○○依
    訟爭契約書第12條第7項約定所負於訂約後6個月內完成溫泉
    外部管線之義務，負保證責任等語，為被告丁○○所否認，
    則依民事訴訟法第277條前段：「當事人主張有利於己之事
    實者，就其事實有舉證之責任」規定，應由原告就其主張：
    其與被告丁○○已訂立保證契約，該被告同意在被告甲○○
    未依上述契約約款完成溫泉外部管線時，代負履行責任之事
    實，負舉證責任。原告雖以被告丁○○在訟爭契約書第12條
    第7項約款旁簽名，指稱該被告已與原告達成保證契約之意
    思表示合致，惟為被告丁○○否認，並抗辯：伊係受被告甲
    ○○委託處理系爭不動產買賣之事，僅係以被告甲○○之代
    理人身分簽名於訟爭契約書之上，並無擔任保證人之意等語
    。觀諸上述約款旁，除有被告丁○○之簽名外，尚有訴外人
    潘世仁之簽名，且其2人在簽名之下所註記之日期均為95年4
    月26日，與訟爭契約書訂定之日期95年4月19日並不相同；
    另參以證人乙○○於上述言詞辯論期日另結證稱：訟爭契約
    書第12條第7點簽訂時，在場者為伊、訴外人潘世仁及被告
    丁○○；這個案子就賣方部分，伊均係與被告丁○○聯絡等
    語；暨該契約書末尾之買方簽名欄，在原告之簽名以下，尚
    簽有「潘世仁代」4字，可見訴外人潘世仁為原告處理系爭
    不動產買賣事宜之代理人等情事綜合研判，訟爭契約書第12
    條第7項約款，顯係原告與被告甲○○在95年4月19日簽訂訟
    爭契約書後，於同年月26日各自委請訴外人潘世仁及被告丁
    ○○為代理人進行商議並達成合意後所追加，從而被告丁○
    ○於該約款旁簽名，其意義應與訴外人潘世仁在該約款旁簽
    署「潘世仁代」4字相同，係表示其為訟爭契約出賣人即被
    告甲○○之代理人，自難僅憑被告丁○○在前述契約約款上
    單純簽名，未附加任何同意代契約當事人履行約定義務之記
    載，而遽認被告丁○○有與原告訂定保證契約之意思。原告
    復未提出其他證據，證明其主張被告丁○○就訟爭契約書第
    12條第7項約定，應對其負保證責任一事為真，自應承受此
    項利己事實不能證明所生之不利益，是原告依據保證之法律
    關係，請求被告丁○○於被告甲○○未返還向其收受之款項
    及未賠償違約金時，應代負履行責任，即非有據，應予駁回
    。
六、綜上所述，被告甲○○既未依其與原告訂定之訟爭契約書第
    12條7項約定，於締約後6個月內完成溫泉外部管線之施作，
    且經原告催告仍置之不理，則原告本於訟爭契約書第10條第
    2項約定及民法第259條第2款規定，請求被告甲○○返還已
    向原告收受之款項合計300萬元及懲罰性違約金10萬元，及
    自起訴狀繕本送達該被告翌日即95年12月12日起至清償日止
    ，按週年利率5%計算之利息部分，為有理由，應予准許；至
    於原告逾上開數額之違約金及利息請求，暨其另請求被告丁
    ○○應於其就被告甲○○之財產強制執行無效果時，代被告
    甲○○為給付部分，均無理由，應予駁回。
七、本判決原告勝訴部分，原告及被告甲○○均陳明願供擔保，
    聲請宣告或免為假執行，經核均無不合，爰分別酌定相當之
    擔保金額准許之。至原告敗訴部分，其假執行之聲請已因訴
    之駁回而失所依附，應併駁回。
八、本件事證已臻明確，兩造其餘攻擊、防禦方法，經核均於判
    決結果無影響，爰不分別斟酌論述，附此敘明。
九、訴訟費用（即第一審裁判費60400元及證人旅費500元，合計
    60900元）負擔之依據：民事訴訟法第79條。
中　　華　　民　　國　　96　　年　　6　　月　　20　　日
　　　　　　　　　民事第三庭      法　官　鍾啟煒
正本係照原本作成。
如不服本判決，應於收受送達後20日內，向本院提出上訴狀。
中　　華　　民　　國　　96　　年　　6　　月　　20　　日
　　　　　　　　　　　　　　　　　書記官
